【裁判字號】    96,訴,5463
【裁判日期】    970212
【裁判案由】    毒品危害防制條例
【裁判全文】
臺灣高雄地方法院刑事判決              96年度訴字第5463號
公  訴  人  臺灣高雄地方法院檢察署檢察官
被      告  甲○○
上列被告因毒品危害防制條例案件，經檢察官提起公訴（96年度
毒偵字第10532 號），被告就被訴事實為有罪之陳述，本院合議
庭裁定由受命法官獨任進行簡式審判程序，判決如下：
    主  文
甲○○施用第一級毒品，累犯，處有期徒刑壹年。扣案第一級毒
品海洛因壹包（驗餘淨重零點零柒壹公克）沒收銷燬之。
    事  實
一、甲○○前於民國90年間，因施用毒品案件，經本院以90年度
    毒聲字第3610號裁定令入戒治處所施以強制戒治，嗣經本院
    以90年度毒聲字第6725號裁定停止戒治，所餘戒治期間，付
    保護管束，並於91年6 月5 日保護管束期滿，停止戒治未經
    撤銷視為執行完畢。又因於91年間施用第一級毒品案件，經
    聲請簡易判決處刑及強制戒治，由本院以92年度毒聲字第86
    號裁定令入戒治處所施以強制戒治，嗣經本院以92年度毒聲
    字第5101號裁定停止戒治，所餘戒治期間，付保護管束，並
    於93年4 月2 日保護管束期滿，停止戒治未經撤銷視為執行
    完畢；其聲請簡易處刑部分，經本院改依通常程序審判，以
    92年度訴字第1319號判決判處有期徒刑8 月確定，於93年10
    月12日縮刑期滿執行完畢。復因施用第一級毒品案件，經本
    院以94年度訴字第1136號判決判處有期徒刑1 年，並由臺灣
    高等法院高雄分院以94上訴字第1041號駁回上訴確定，於96
    年1 月7 日縮刑期滿執行完畢。詎其猶未戒除毒癮，復基於
    施用第一級毒品之犯意，於96年11月8 日下午2 至3 時間之
    某時，在高雄縣鳳山市黃埔公園內，以滲入香菸燒烤方式施
    用第一級毒品海洛因1 次。嗣為警於96年11月10日下午3 時
    30分許在高雄縣鳳山市○○○路與光遠路口攔檢，並扣得其
    丟棄於地上之海洛因1 包（驗餘淨重0.071 公克），經其同
    意採集尿液，檢驗結果呈嗎啡陽性反應。
二、案經高雄市政府警察局左營分局報告臺灣高雄地方法院檢察
    署檢察官偵查起訴。
    理  由
一、本件係經被告甲○○於準備程序當庭表示認罪，而經本院裁
    定以簡式審判程序加以審理，依據刑事訴訟法第273 條之2
    、第159 條第2 項之規定，不適用傳聞法則有關限制證據能
    力之相關規定，合先敘明。
二、上開事實業經被告甲○○坦承不諱，且其為警查獲所採集之
    尿液檢體，經送檢驗結果，確呈嗎啡陽性反應（按海洛因係
    由嗎啡經化學合成而製得，經注射進入人體後，因代謝分解
    成嗎啡，因此施打海洛因後，由尿液中檢驗結果仍為嗎啡反
    應），有臺灣檢驗科技股份有限公司96年12月3 日出具之報
    告編號KH2007B0000000號濫用藥物尿液檢驗報告暨高雄縣政
    府警察局鳳山分局偵辦毒品案件嫌疑人尿液採集編號對照表
    各1 件在卷可稽；又扣案之白粉1 包，經送高雄市立凱旋醫
    院以氣相層析質譜儀分析法檢驗結果，確係第一級毒品海洛
    因（驗餘淨重0.071 公克），亦有該院96年12月4 日出具之
    高市凱醫驗字第5668號濫用藥物成品檢驗鑑定書1 件在卷足
    憑，足見被告上開自白核與事實相符，應可採信。再被告有
    如事實欄所示之觀察勒戒執行完畢之情，有臺灣高等法院被
    告前案紀錄表在卷可佐，顯見其係於上開強制戒治執行完畢
    釋放後，5 年內再犯本件施用第一級毒品之罪，事證明確，
    被告犯行堪以認定，自應依法論科。
三、按海洛因係毒品危害防制條例第2 條第2 項第1 款所明定之
    第一級毒品，不得非法持有、施用。核被告所為，係犯毒品
    危害防制條例第10條第1 項之施用第一級毒品海洛因罪。又
    被告施用第一級毒品海洛因前後持有海洛因之低度行為，應
    為施用海洛因之高度行為所吸收，不另論罪。查被告有事實
    欄所載之有期徒刑執行完畢紀錄，有臺灣高等法院被告前案
    紀錄表在卷可按，其於有期徒刑之執行完畢後5 年內，故意
    再犯本件有期徒刑以上之罪，為累犯，應依刑法第47條第1
    項之規定加重其刑。爰審酌海洛因戕害身心，而被告前因施
    用毒品經送觀察勒戒、強制戒治及刑罰之執行後，猶不思戒
    絕革除惡習，再為本件犯罪，顯未因前所受觀察勒戒、強制
    戒治之治療處分及刑罰之執行而記取教訓，惟其施用毒品所
    生危害，實以自戕身心健康為主，對於他人生命、身體、財
    產等法益，尚無明顯而重大之實害，兼衡其犯罪後坦承犯行
    等一切情狀，量處如主文所示之刑。扣案之海洛因1 包（驗
    餘淨重0.071 公克），係違禁物，不問屬於犯人與否，應依
    毒品危害防制條例第18條第1 項前段規定宣告沒收銷燬之。
據上論斷，應依刑事訴訟法第273 條之1 第1 項、第299 條第1
項前段，毒品危害防制條例第10條第1 項、第18條第1 項前段，
刑法第11條、第47條第1 項，判決如主文。
本案經檢察官呂乾坤到庭執行職務。
中    華    民    國    97    年    2     月    12    日
                  刑事第十二庭  法  官  施介元
以上正本證明與原本無異。
如不服本判決應於收受本判決後10日內向本院提出上訴書狀，並
應敘述具體理由，如未敘述上訴理由者，應於上訴期間屆滿後20
日內補提理由書狀於本院（均須按他造當事人之人數附繕本）「
切勿逕送上級法院」。
中    華    民    國    97    年    2     月    12    日
                                書記官  謝群育
附錄本判決論罪科刑法條
毒品危害防制條例第10條第1項
施用第一級毒品者，處 6 月以上 5 年以下有期徒刑。


司法院資訊處製作；財團法人民間司法改革基金會備份。
